th: ระบบปรับระดับรถบ้าน: ปรับระดับด้วยลม; ปรับระดับด้วยไฟฟ้า; ขาค้ำยันไฟฟ้า; ปรับระดับด้วยไฮดรอลิก; แม่แรงแบบแมนนวล; ไม่มี; อื่นๆ
de: Nivellierungssystem für Wohnmobile: Luftfederung-Nivellierung; Elektrische Nivellierung; Elektrische Stabilisatoren; Hydraulische Nivellierung; Manuelle Stützen; Keine; Sonstige
cs: Vyrovnávací systém pro rekreační vozidla: Vzduchové vyrovnávání; Elektrické vyrovnávání; Elektrické stabilizátory; Hydraulické vyrovnávání; Ruční zvedáky; Žádný; Ostatní
fi: Matkailuajoneuvon tasausjärjestelmä: Ilmatasaus; Sähköinen tasaus; Sähköiset tukijalat; Hydraulinen tasaus; Manuaaliset tukijalat; Ei mitään; Muu
hr-HR: Sustav za niveliranje rekreacijskih vozila: Zračno niveliranje; Električno niveliranje; Električni stabilizatori; Hidraulično niveliranje; Ručne dizalice; Nema; Ostalo
zh-CN: 房车调平系统: 空气调平; 电动调平; 电动稳定器; 液压调平; 手动千斤顶; 无; 其他
sl-SI: Sistem za uravnavanje počitniškega vozila: Zračno niveliranje; Električno niveliranje; Električni stabilizatorji; Hidravlično niveliranje; Ročne dvigalke; Brez; Drugo
fr: Système de mise à niveau du camping-car: Nivellement pneumatique; Nivellement électrique; Stabilisateurs électriques; Nivellement hydraulique; Vérins manuels; Aucun; Autre
bg-BG: Система за нивелиране на превозни средства тип кемпер: Въздушно нивелиране; Електрическо нивелиране; Електрически стабилизатори; Хидравлично нивелиране; Ръчни крикове; Няма; Други
pt-BR: Veículo recreativo nivelamento sistema: Nivelamento a ar; Nivelamento elétrico; Estabilizadores elétricos; Nivelamento hidráulico; Macacos manuais; Nenhum; Outro
ko: 레저용 차량 수평 조절 체계: 에어 레벨링; 전동식 레벨링; 전동식 스태빌라이저; 유압식 레벨링; 수동 잭; 없음; 기타
ja: RV水平調整システム: エアレベリング; 電動レベリング; 電動スタビライザー; 油圧レベリング; 手動ジャッキ; なし; その他
tr: Karavan dengeleme sistemi: Havalı dengeleme; Elektrikli dengeleme; Elektrikli stabilizatörler; Hidrolik dengeleme; Manuel krikolar; Yok; Diğer
en: Recreational vehicle leveling system: Air leveling; Electric leveling; Electric stabilizers; Hydraulic leveling; Manual jacks; None; Other
ro-RO: Sistem de nivelare pentru vehicule recreaționale: Nivelare pneumatică; Nivelare electrică; Stabilizatoare electrice; Nivelare hidraulică; Cricuri manuale; Niciunul; Altele
sk-SK: Systém vyrovnávania rekreačného vozidla: Vzduchové vyrovnávanie; Elektrické vyrovnávanie; Elektrické stabilizátory; Hydraulické vyrovnávanie; Manuálne zdviháky; Žiadne; Iné
lt-LT: Poilsinės transporto priemonės išlyginimo sistema: Pneumatinis niveliavimas; Elektrinis niveliavimas; Elektriniai stabilizatoriai; Hidraulinis niveliavimas; Mechaniniai kėlikliai; Nėra; Kitas
ru: Система выравнивания автодома: Пневматическое выравнивание; Электрическое выравнивание; Электрические стабилизаторы; Гидравлическое выравнивание; Ручные домкраты; Нет; Другое
nl: Camper nivelleringssysteem: Luchtnivellering; Elektrische nivellering; Elektrische stabilisatoren; Hydraulische nivellering; Handmatige steunpoten; Geen; Overig
zh-TW: 休旅車調平系統: 氣壓平衡; 電動平衡; 電動穩定器; 液壓平衡; 手動千斤頂; 無; 其他
it: Sistema di livellamento per veicoli ricreazionali: Livellamento ad aria; Livellamento elettrico; Stabilizzatori elettrici; Livellamento idraulico; Martinetti manuali; Nessuno; Altro
vi: Hệ thống cân bằng xe giải trí: Cân bằng bằng khí nén; Cân bằng điện; Bộ ổn định điện; Cân bằng thủy lực; Kích thủ công; Không có; Khác
hu: Lakójármű szintezőrendszere: Légrugós szintezés; Elektromos szintezés; Elektromos stabilizátorok; Hidraulikus szintezés; Kézi emelők; Nincs; Egyéb
da: Autocampers køretøjsnivelleringssystem: Luftnivellering; Elektrisk nivellering; Elektriske støtteben; Hydraulisk nivellering; Manuelle støtteben; Ingen; Andet
pl: System poziomowania kampera: Poziomowanie pneumatyczne; Poziomowanie elektryczne; Stabilizatory elektryczne; Poziomowanie hydrauliczne; Podnośniki ręczne; Brak; Inne
pt-PT: Sistema de nivelamento do veículo recreativo: Nivelamento a ar; Nivelamento elétrico; Estabilizadores elétricos; Nivelamento hidráulico; Macacos manuais; Nenhum; Outro
el: Σύστημα εξισορρόπησης για τροχόσπιτα: Σύστημα ευθυγράμμισης με αέρα; Ηλεκτρικό σύστημα ευθυγράμμισης; Ηλεκτρικοί σταθεροποιητές; Υδραυλικό σύστημα ευθυγράμμισης; Χειροκίνητοι γρύλοι; Κανένα; Άλλο
nb: Nivelleringssystem for fritidskjøretøy: Luftnivellering; Elektrisk nivellering; Elektriske støttebein; Hydraulisk nivellering; Manuelle støttebein; Ingen; Annet
sv: Nivelleringssystem för fritidsfordon: Luftnivellering; Elektrisk nivellering; Elektriska stödben; Hydraulisk nivellering; Manuella stödben; Ingen; Övrigt
es: Sistema de nivelación para vehículos recreativos: Nivelación por aire; Nivelación eléctrica; Estabilizadores eléctricos; Nivelación hidráulica; Gatos manuales; Ninguno; Otro